# 请教陈版持股比例发生变化下的权益法核算

提问人：zilei66 时间：2016-01-04 16:28:17
2014 年A公司以其持有的一项非专利技术出资取得B公司25%股权，评估作价 100 万元，A公司单体层面确认收入 100 万，成本为零，当年B公司层面未摊销。 2014 年度A公司进行权益法核算时，剔除未实现内部交易损益影响 25 万元。 对应非专利技术B公司层面自 2015 年度开始摊销，摊销年限 5 年， 2015 年度B公司摊销 20 万元。 2015 年 7 月B公司其他股东增资，增资后A公司持股比例降至20%。 问题： 2015 年度A公司进行权益法核算时，未实现内部交易损益的实现金额按照哪个比例计算？是否需要分段计算？

回答人：chenyiwei
这个问题在现行的准则中没有明确规定。个人理解；根据《企业会计准则第 2 号——长期股权投资（ 2014 年修订）》第十一条规定：“投资方对于被投资单位除净损益、其他综合收益和利润分配以外所有者权益的其他变动，应当调整长期股权投资的账面价值并计入所有者权益”，也就是说目前准则对于权益法下被动稀释导致持股比例下降并不是按照“视同处置”处理的。如是，则对于原先按25 ％（原持股比例）抵销的内部顺流交易损益，应继续按原 25 ％的比例予以调整和恢复，否则将会遇到一个现实问题，就是在股权比例变化的时点上，如何反映该 5 ％部分的实现。我理解这时确认投资收益是不合适的。